【裁判字號】    97,易,2689
【裁判日期】    970930
【裁判案由】    竊盜
【裁判全文】
臺灣臺北地方法院刑事判決      九十七年度易字第二六八九號
公  訴  人  臺灣臺北地方法院檢察署檢察官
被      告  乙○○
上列被告因竊盜案件，經檢察官提起公訴（九十七年度偵字第一
八○九七號），本院判決如下：
    主  文
乙○○竊盜，處有期徒刑月，如易科罰金，以新臺幣壹仟元折
算壹日。
    事  實
一、乙○○前於民國九十七年五月間因竊盜案件，經本院以九十
    七年度簡字第二一八三號判處有期徒刑二月，緩刑二年確定
    ，猶不知檢束行為，於同年八月五日上午七時三十分許至下
    午八時五十五分許間某時許，行經臺北市○○區○○路一五
    二號附近轉角，見甲○○所有車牌號碼ＣＰＬ—一八六號重
    型機車停放該處，機車鑰匙疏未取下，竟萌生意圖為自己不
    法所有之犯意，以該機車鑰匙啟動該機車引擎後竊取之，得
    手後供己代步使用。嗣於同年月九日上午六時四十分許，其
    駕駛該機車，在臺北市中山區○○○路與民生東路口為警查
    獲，始悉上情。
二、案經甲○○訴由臺北市政府警察局中山分局報請臺灣臺北地
    方法院檢察署檢察官偵查起訴。
    理  由
壹、證據能力方面：
    按被告以外之人於審判外之言詞或書面陳述，除法律有規定
    者外，不得作為證據，刑事訴訟法第一百五十九條第一項固
    定有明文；惟被告以外之人於偵查中向檢察官所為之陳述，
    除顯有不可信之情況者外，得為證據，同法第一百五十九條
    之一第二項亦有明文；又被告以外之人於審判外之陳述，雖
    不符刑事訴訟法第一百五十九條之一至第一百五十九條之四
    之規定，而經當事人於審判程序同意作為證據，法院審酌該
    言詞陳述或書面陳述作成時之情況，認為適當者，亦得為證
    據。當事人、代理人或辯護人於法院調查證據時，知有第一
    百五十九條第一項不得為證據之情形，而未於言詞辯論終結
    前聲明異議者，視為有前項之同意，同法第一百五十九條之
    五亦有明文。證人即告訴人甲○○於偵查中之證詞業經具結
    ，有證人結文附卷可稽（見臺灣臺北地方法院檢察署九十七
    年度偵字第一八○九七號偵查卷第六十三頁），且當事人於
    審判程序對於其證詞之證據能力並未爭執，亦未要求傳喚，
    顯已放棄詰問權之行使，復無顯不可信之情況，又告訴人所
    書立之贓物認領保管單，雖屬被告以外之人於審判外之書面
    陳述，然當事人於審判程序對於上開證據方法之證據能力並
    未爭執，本院審酌前開審判外書面陳述於作成時之情況，並
    無違法不當或證明力明顯過低之瑕疵，認前揭證據方法，均
    適為本案之證據。至其餘資以認定被告犯罪事實之非供述證
    據（詳後述），亦查無違反法定程序取得之情形，依同法第
    一百五十八條之四反面規定，應具證據能力，合先敘明。
貳、實體方面：
一、訊據被告乙○○對於上揭事實坦承不諱（見本院卷第十八頁
    反面），核與證人即告訴人於偵查中指證失竊之情節相符（
    見同上偵查卷第六十一頁），並有臺北市政府警察局車輛協
    尋電腦輸入單、臺北市政府警察局車輛尋獲電腦輸入單、贓
    物認領保管單、車牌號碼ＣＰＬ—一八六號重型機車行車執
    照、採證照片在卷可稽（見同上偵查卷第十六頁、第十七頁
    、第十八頁、第十九頁、第二十一頁）。參以被告在案發後
    ，於警訊時、偵查及本院審理時，均能針對詢問或訊問之內
    容，切題表示意見，就其行竊之動機、過程，亦記憶清晰，
    陳述甚詳，且其自承所竊取之物係為供己代步使用（見同上
    偵查卷第三十五頁），顯見被告於案發時，縱因罹患情感性
    精神病（見同上偵查卷第四十頁），然其行為時尚未因精神
    障礙，致不能辨識其行為違法或欠缺其辨識而行為之能力，
    或致其辨識行為違法或依其辨識而行為之能力，顯著降低之
    情形。是被告任意性自白與事實相符，本案事證明確，被告
    竊盜犯行，堪以認定，應予依法論科。
二、核被告所為，係犯刑法第三百二十條第一項竊盜罪。爰審酌
    被告甫因犯竊盜罪，經本院以九十七年度簡字第二一八三號
    判處有期徒刑二月，緩刑二年確定，有臺灣臺北高等法院被
    告前案紀錄表在卷可參（見本院卷第三頁），猶不知檢束行
    為，其正值青年，不思以正當工作獲取財物，竟謀不勞而獲
    ，竊盜他人財物，所為損害告訴人，且危害社會治安匪淺，
    其於犯罪之初猶飾詞否認犯行，至檢察官第二次訊問及本院
    審理時始坦承，及其犯罪之動機、手段、目的、生活狀況、
    智識程度、所竊取財物之價值等一切情狀，量處如主文所示
    之刑，並諭知易科罰金之折算標準。
據上論斷，應依刑事訴訟法第二百八十四條之一、第二百九十九
條第一項前段，刑法第三百二十條第一項、第四十一條第一項前
段，刑法施行法第一之一條第一項、第二項前段，判決如主文。
本案經檢察官楊冀華到庭執行職務
中    華    民    國  九十七  年    九    月   三十   日
                          臺灣臺北地方法院刑事第七庭
                              法      官  孫萍萍
以上正本證明與原本無異。
如不服本判決，應於判決送達後十日內，向本院提出上訴狀。
                              書  記  官  林義盛
中    華    民    國  九十七  年    九    月   三十   日
附錄本案論罪科刑法條全文：
刑法第三百二十條
意圖為自己或第三人不法之所有，而竊取他人之動產者為竊盜罪
，處五年以下有期徒刑、拘役或五百元以下罰金。
意圖為自己或第三人不法之利益，而竊佔他人之不動產者，依前
項之規定處斷。
前二項之未遂犯罰之。


司法院資訊處製作；財團法人民間司法改革基金會備份。
